臺灣高雄地方法院刑事判決　　　　　　 99年度簡上字第668號
上　訴　人　臺灣高雄地方法院檢察署檢察官
被　　　告　曾家和
上列上訴人因被告電子遊戲場業管理條例等案件，不服本院高雄
簡易庭中華民國99年11月29日99年度審簡字第2843號刑事簡易判
決（檢察官聲請簡易判決處刑案號：99年度偵字第15146 號、移
送併辦案號：99年度偵字第21077 號），提起上訴，本院第二審
合議庭判決如下：
    主      文
上訴駁回。
    事實及理由
一、按被告以外之人於審判外之言詞或書面陳述，除法律有規定
    者外，不得作為證據；被告以外之人於審判外之陳述雖不符
    刑事訴訟法第159 條之1 至之4 等4 條之規定，經當事人於
    審判程序同意作為證據，法院審酌該言詞陳述或書面陳述作
    成時之情況，認為適當者，亦得為證據；當事人、代理人或
    辯護人於法院調查證據時，知有前項不得為證據之情形，而
    未於言詞辯論終結前聲明異議者，視為有前項之同意，刑事
    訴訟法第159 條第1 項及第159 條之5 分別定有明文。查本
    件如後所引被告曾家和以外之人於審判外之陳述，檢察官及
    被告對該等證據之證據能力均不爭執（見本院簡上卷第21頁
    ），本院審酌該等證據於作成時亦無任何不適當之情況，認
    作為本案證據應屬適當，故均具有證據能力。
二、本案經本院審理結果，除證據部分補充：「被告於本院第二
    審審理程序時之自白」外，餘均引用第一審簡易判決處刑書
    記載之事實、證據及理由（詳如附件），並認第一審簡易判
    決之認事、用法及量刑均無不當，應予維持，而引用第一審
    簡易判決書（含聲請簡易判決處刑書）記載之事實、證據及
    理由（詳如附件）。
三、本院得心證之理由：
  (一)檢察官上訴意旨略以：按刑法第268 條之罪，以意圖營利，
    供給賭博場所或聚眾賭博，為其構成要件。所謂「意圖」者
    ，即主觀上之期望，亦即所以出此之動機或目的；「營利」
    者，即藉以牟取經濟上或財產上利益；「意圖營利」者，固
    與俗稱之「抽頭」或「抽取頭錢」意義相近，但以行為人主
    觀上有此藉以牟利之期望為已足，並不以實際上有無實施抽
    頭之行為為必要。而電子遊戲機之程式，於設計之初即已隱
    含該遊戲機具有較高獲勝機率，已非純粹射倖性，此從經營
    者必須花費資金購買或租用遊戲機台，並提供場所擺放仍能
    獲利可明，且司法實務長期以來對於諸如六合彩簽賭、職棒
    簽賭等類型案件，在無抽頭情況下，同樣認定構成意圖營利
    供給賭博場所及聚眾賭博罪，本件被告在其高雄市○○區○
    ○路352 號鵝肉店設置賭博性電子遊戲機具，供人把玩把下
    注賭博，自有營利之意圖。原審認被告無刑法第268 條所定
    意圖營利之要件，顯屬不當，請求撤銷改判等語。
  (二)惟按刑法之意圖營利供給賭博場所罪，除行為人主觀上之營
    利意圖外，其營利之來源必與供給賭博場所罪之客觀構成要
    件行為相結合，始克相當之；即單純因供給賭博場所而牟利
    ，例如抽頭，或變相以收取清潔費、茶水費等名目為之，倘
    獲利之來源取決於賭博本身之輸贏，乃仰賴賭博之射倖性與
    或然率，即是否輸贏仍未定，自非該當刑法第268 條意圖營
    利之構成要件（此亦有臺灣高等法院高雄分院95年度上易字
    第798 號、96年度上易字第12號判決、96年度上易字第282
    號、98年度上易字第225 號、98年度上易字第204 號等司法
    實務判決同此見解）。查本件被告係在上址經營鵝肉店，消
    費客人如欲把玩上開電子遊戲機具，逕自投入硬幣即可，無
    須另付鐘點費、場地費、遊樂費等其他費用，業據其於警、
    偵、審供承一致，復有上開鵝肉店營業店面、爐具、生鮮冷
    凍冰櫃、冰箱、餐具、桌椅等照片7 張附卷可考（見警卷第
    13至14頁），足見上址係被告正當經營小吃營業之處所，遊
    戲機具僅如個人手足延伸，藉此方式同時與不特定多數人對
    賭，縱令電子遊戲機之程式於設計之初即已隱含該遊戲機具
    有較高獲勝機率，仍不失賭博射倖性之特徵，能否取得賭客
    投入賭資，猶未可知，衡與一般意圖營利供給賭博場所者另
    行收取鐘點費、場地費、遊樂費等其他費用者相異。是以，
    本件尚無積極證據足資證明被告必定有何獲利，亦難遽認其
    有何營利意圖，自無從以刑法第268 條之罪相繩。從而，檢
    察官執前開理由提起本件上訴，請求撤銷原判決，為無理由
    ，應予駁回。
四、末按第二審判決書，得引用第一審判決書所記載之事實、證
    據及理由，對案情重要事項第一審未予論述，或於第二審提
    出有利於被告之證據或辯解不予採納者，應補充記載其理由
    ，刑事訴訟法第373 條定有明文，併此敘明。
據上論斷，應依刑事訴訟法第455 條之1 第1 項、第3 項、第36
4 條、第368 條、第373 條，判決如主文。
本案經檢察官顏漢文到庭執行職務。
中    華    民    國   100    年    1     月    31    日
                  刑事第十四庭  審判長 法  官  陳銘珠
                                       法  官  林揚奇
                                       法  官  李俊霖
以上正本證明與原本無異。
不得上訴。
中    華    民    國   100    年    1     月    31    日
                                       書記官  武凱葳
附件：
本院99年度審簡字第2843號刑事簡易判決書1份